臺灣新北地方法院行政訴訟判決
                                      110年度交字第737號
原      告  簡銘諄
被      告  新北市政府交通事件裁決處
                    
代  表  人  李忠台（處長）
                    
訴訟代理人  黃曉妍律師

上列當事人間因交通裁決事件，原告不服被告民國110年11月11
日新北裁催字①第48-ZCT000000號、②第48-ZAU000000號、③第48-
ZIR000000號、④第48-ZAU000000號、⑤第48-ZIQ000000號、⑥第48
-ZIR000000號、⑦第48-ZAU000000號、⑧第48-ZFS000000號、⑨第4
8-ZFS000000號、⑩第48-ZAU000000號、⑪第48-ZCT000000號、⑫第
48-ZAU000000號、⑬第48-ZAU000000號、⑭第48-ZFS000000號、⑮
第48-ZAV000000號、⑯第48-ZFS0000000號、⑰第48-ZFS000000號
、⑱第48-ZIR000000號、⑲第48-ZIR000000號、⑳第48-ZFS000000
號、㉑第48-ZIR000000號、㉒第48-ZIQ000000號、㉓第48-ZIR00000
0號、㉔第48-ZAU000000號、㉕第48-ZIQ000000號、㉖第48-ZAU0000
00號、㉗第48-ZFS000000號、㉘第48-ZAW000000號、㉙第48-ZFS000
000號、㉚第48-ZIR000000號、㉛第48-ZIR000000號、㉜第48-ZIR00
0000號、㉝第48-ZAW000000號等裁決，向本院提起行政訴訟，本
院判決如下：
    主  文
一、原處分三十一、三十二、三十三，均撤銷。
二、原告其餘之訴駁回。
三、訴訟費用新臺幣300元由原告負擔11分之10，餘由被告負擔
    ；被告應賠償給付原告新臺幣27元。
    事實及理由
壹、程序方面：
一、原告不服被告所為道路交通管理處罰條例第8條之裁決而提
    起撤銷訴訟，依行政訴訟法第237條之1，應適用交通裁決事
    件訴訟程序。本件因卷證資料已經明確，本院依同法第237
    條之7規定，不經言詞辯論，直接裁判。
二、按行政訴訟法第237條之4第2項第1款、第4款：「地方法院
    行政訴訟庭收受前條起訴狀後，應將起訴狀繕本送達被告。
    被告收受起訴狀繕本後，應於20日內重新審查原裁決是否合
    法妥當，並分別為如下之處置：一、原告提起撤銷之訴，被
    告認原裁決違法或不當者，應自行撤銷或變更原裁決。但不
    得為更不利益之處分。四、被告重新審查後，不依原告之請
    求處置者，應附具答辯狀，並將重新審查之紀錄及其他必要
    之關係文件，一併提出於管轄之地方法院行政訴訟庭。」，
    此係新修正行政訴訟法（於民國〈下同〉100年11月23日修正
    公布），基於交通裁決事件所具質輕量多之特殊性質，並為
    使法律關係及早確定，於是創設「重新審查」之特別救濟機
    制，而免除訴願之前置程序，使原處分機關能再次自我審查
    原裁決是否合法妥當，滿足依法行政之要求，並可兼顧當事
    人之程序利益，避免當事人不必要之時間、勞力、費用之浪
    費，亦可達成司法資源之有效利用。如原處分機關審查結果
    認原裁決確有違法或不當之情事，自可撤銷或變更原裁決，
    並就同一違規事實為新裁決並為答辯，至於此變更後之新裁
    決如仍非完全依原告之請求處置，依行政訴訟法第237條之4
    第3項規定之反面解釋，自不應視為原告撤回起訴，管轄法
    院仍應就原處分機關變更後所為之新裁決及答辯為審判對象
    ，繼續進行審理。查被告本以110年10月6日新北裁催字①第4
    8-ZCT000000號、②第48-ZAU000000號、③第48-ZIR000000號
    、④第48-ZAU000000號、⑤第48-ZIQ000000號、⑥第48-ZIR000
    000號、⑦第48-ZAU000000號、⑧第48-ZFS000000號、⑨第48-Z
    FS000000號、⑩第48-ZAU000000號、⑪第48-ZCT000000號、⑫
    第48-ZAU000000號、⑬第48-ZAU000000號、⑭第48-ZFS000000
    號、⑮第48-ZAV000000號、⑯第48-ZFS000000號、⑰第48-ZFS0
    00000號、⑱第48-ZIR000000號、⑲第48-ZIR000000號、⑳第48
    -ZFS000000號、㉑第48-ZIR000000號、㉒第48-ZIQ000000號、
    ㉓第48-ZIR000000號、㉔第48-ZAU000000號、㉕第48-ZIQ00000
    0號、㉖第48-ZAU000000號、㉗第48-ZFS號、㉘第48-ZAW00號、
    ㉙第48-ZFS000000號、㉚第48-ZIR號、㉛第48-ZIR號、㉜第48-Z
    IR號、㉝第48-ZAW000000號等違反道路交通管理事件裁決書
    ，各裁處原告罰鍰新臺幣（下同）300元。嗣經原告不服，
    提起行政訴訟，本院依職權移請被告重新審查後，被告乃改
    以110年11月11日新北裁催字①第48-ZCT000000號、②第48-ZA
    U000000號、③第48-ZIR000000號、④第48-ZAU000000號、⑤第
    48-ZIQ000000號、⑥第48-ZIR000000號、⑦第48-ZAU000000號
    、⑧第48-ZFS000000號、⑨第48-ZFS000000號、⑩第48-ZAU000
    000號、⑪第48-ZCT000000號、⑫第48-ZAU000000號、⑬第48-Z
    AU000000號、⑭第48-ZFS000000號、⑮第48-ZAV000000號、⑯
    第48-ZFS000000號、⑰第48-ZFS000000號、⑱第48-ZIR000000
    號、⑲第48-ZIR000000號、⑳第48-ZFS000000號、㉑第48-ZIR0
    00000號、㉒第48-ZIQ000000號、㉓第48-ZIR000000號、㉔第48
    -ZAU號、㉕第48-ZIQ號、㉖第48-ZAU號、㉗第48-ZFS000000號
    、㉘第48-ZAW000000號、㉙第48-ZFS000000號、㉚第48-ZIR000
    000號、㉛第48-ZIR000000號、㉜第48-ZIR000000號、㉝第48-Z
    AW000000號等違反道路交通管理事件裁決書，各裁處原告罰
    鍰300元（違規事實及違反法條均未變更，而因原告已將罰
    鍰繳納完畢，故僅刪除原載關於罰鍰限期繳納之部分），而
    因原告於起訴時即訴請撤銷原裁處之全部處罰內容，故上開
    新裁決顯非完全依原告之請求處置，依照前述說明，本院司
    法審查之對象自應為被告110年11月11日新北裁催字①第48-Z
    CT000000號、②第48-ZAU000000號、③第48-ZIR000000號、④
    第48-ZAU000000號、⑤第48-ZIQ000000號、⑥第48-ZIR000000
    號、⑦第48-ZAU000000號、⑧第48-ZFS000000號、⑨第48-ZFS0
    00000號、⑩第48-ZAU000000號、⑪第48-ZCT000000號、⑫第48
    -ZAU000000號、⑬第48-ZAU000000號、⑭第48-ZFS000000號、
    ⑮第48-ZAV000000號、⑯第48-ZFS000000號、⑰第48-ZFS00000
    0號、⑱第48-ZIR000000號、⑲第48-ZIR000000號、⑳第48-ZFS
    000000號、㉑第48-ZIR000000號、㉒第48-ZIQ000000號、㉓第4
    8-ZIR000000號、㉔第48-ZAU000000號、㉕第48-ZIQ000000號
    、㉖第48-ZAU000000號、㉗第48-ZFS000000號、㉘第48-ZAW000
    000號、㉙第48-ZFS000000號、㉚第48-ZIR000000號、㉛第48-Z
    IR000000號、㉜第48-ZIR000000號、㉝第48-ZAW000000號等違
    反道路交通管理事件裁決書。
貳、實體方面：
一、爭訟概要：
    緣原告所有之車牌號碼000-0000號自用小客車（下稱系爭車
    輛，車籍地為新北市○○區），經駕駛而於如附表所示之時間
    ，行駛如附表所示應徵收通行費之道路後，因有「汽車行駛
    於應繳費之公路經催繳不依規定繳費」之違規行為，經如附
    表所示之舉發單位就違規證據資料（採證照片）、送達資料
    予以查證後，分別填製如附表所示之舉發違反道路交通管理
    事件通知單對系爭車輛之車主（即原告）逕行舉發，記載如
    附表所示之應到案日期，並於如附表所示之日期移送被告處
    理，原告於110年8月31日填製「新北市政府交通事件裁決處
    交通違規案件陳述書」向被告陳述不服舉發（未依道路交通
    管理處罰條例第85條第1項之規定辦理歸責實際駕駛人事宜
    ）。嗣被告認原告所有之系爭車輛經駕駛而有「汽車行駛於
    應繳費之公路經催繳不依規定繳費」之違規事實，乃依道路
    交通管理處罰條例第27條第1項及違反道路交通管理事件統
    一裁罰基準表等規定，於110年11月11日以如附表所示之違
    反道路交通管理事件裁決書（下稱原處分一至原處分三十三
    ），分別逕行裁處原告罰鍰300元（註明：業已繳納完畢）
    。原告不服，遂提起本件行政訴訟。
二、原告起訴主張及聲明：
（一）主張要旨：
   1、未收到催繳單，不知道有此問題，經過查詢才得知此事，
      馬上辦理ETC信用卡自動扣款，並不是故意有欠費的狀況
      。
　 2、想瞭解已經知道了33張催繳單都無人收件，為什麼沒有其
      他管道通知？讓民眾持續被開罰？資料填寫也都有填手機
      、電話緊急連絡人，就只選擇郵寄33張罰單，沒人收件也
      持續罰，請問作業人員心態是什麼？欺負手無寸鐵的百姓
      嗎？
　 3、為什麼同樣的事件，已繳的33張罰單不能撤銷，未繳的4
      張卻可以撤銷？同件事兩種處理方式嗎？是不是為了省事
      唬弄不懂的百姓嗎？
　 4、請給我明確的答覆，本人為了一件不知道何時被開罰的事
      ，耗費的時間、精力、時間、油錢，不知道有多少其他百
      姓因這樣的奇怪制度受騙。　　　　　
（二）聲明：原處分一至原處分三十三，均撤銷。
三、被告答辯及聲明：
（一）答辯要旨：
   1、依據交通部高速公路局北區養護工程分局函復，系爭車輛
      之通行費補繳通知單已陸續於109年12月23日至110年5月2
      1日間，寄至車主通訊位置(即新北市○○區○○街00巷0號5樓
      )，但因為未獲會晤本人亦無受領文書之同居人、受僱人
      或應送達接受郵件人員，故將該通行費補繳通知書寄存永
      貞郵局，符合行政程序法第74條寄存送達之程序，送達程
      序已臻完備。
   2、原告固稱「已更改送達地址，舉發機關於送達時未盡調查
      致未收到催繳通知書」；惟依據交通部公路總局臺北區監
      理所回覆公函及附件，原告於110年3月24日向士林監理站
      申請增設「新北市○○區○○街00巷0號5樓」為通訊地址，直
      至110年7月12日方變更地址為「臺北市○○區○○街00號1樓
      」，然催繳通知書最晚已於110年5月21日寄發，故舉發機
      關於原告變更地址前已將本件33件催繳通知單合法寄發至
      原告「新北市○○區○○街00巷0號5樓」之地址，送達並無違
      誤，有催繳通知單之送達證書在卷可稽，因此，原告所稱
      未收受上開文書云云，尚無足取。
   3、另原告於109年1月31日至110年3月11日間有行駛通過應收
      費之公路段而未繳費之行為，雖行為均屬「汽車行駛於應
      繳費之公路經催繳不依規定繳費」之態樣，但違規時間、
      地點均不同，為不同之數行為，被告分別就違規行為個別
      裁處，自符行政罰法第25條規定，處分作成洵屬合法，應
      予維持，原告所稱重複處罰並無理由。
   4、至於原告所提「為何未繳4張罰單可撤銷，已繳之33張罰
      單…」等語；經查，原告所指4張已撤銷罰單，係原舉發機
      關同意從寬撤銷原舉發，並說明爾後若未於繳費期限內繳
      費，將不再從寬，有交通部高速公路局北區養護工程分局
      之回覆公函在卷可稽，與本案無關。
   5、再者，原告既為合法考領汽車駕駛執照之人，有駕駛人基
      本資料為憑，其對上述規定應知之甚詳，並應確實遵守。
      是原告前揭所述，無非單方所執之詞，委無足取。
（二）聲明：原告之訴駁回。
四、爭點：
    本件補繳通知單是否於所載繳費期限前合法送達原告？另本
    件舉發違反道路交通管理事件通知單是否於裁決前已合法送
    達原告？
五、本院的判斷：
（一）前提事實：
　　　爭訟概要欄所載之事實，除原告主張未收到本件補繳通知
      單及舉發違反道路交通管理事件通知單外，其餘事實業據
      原告於起訴狀所不爭執，且有舉發違反道路交通管理事件
      通知單影本33紙（見本院卷第125頁、第126頁、第131頁
      、第132頁、第137頁、第138頁、第143頁、第144頁、第
      、第149頁、第150頁、第155頁、第156頁、第161頁、第1
      62頁、第167頁、第168頁、第173頁、第174頁、第179頁
      、第180頁、第185頁、第186頁、第191頁、第192頁、第1
      97頁、第198頁、第203頁、第204頁、第209頁、第210頁
      、第215頁、第216頁、第221頁）、違規歷史資料查詢報
      表影本33紙（見本院卷第127頁、第129頁、第133頁、第1
      35頁、第139頁、第141頁、第145頁、第147頁、第151頁
      、第153頁、第157頁、第159頁、第163頁、第165頁、第1
      69頁、第171頁、第175頁、第177頁、第181頁、第183頁
      、第187頁、第189頁、第193頁、第195頁、第199頁、第2
      01頁、第205頁、第207頁、第211頁、第213頁、第217頁
      、第219頁、第223頁）、通行明細及照片影本33份（見本
      院卷第253頁至第293頁）、新北市政府交通事件裁決處交
      通違規案件陳述書影本1紙（見本院卷第247頁）、原處分
      一至原處分三十三影本各1紙（見本院卷第443頁、第447
      頁、第451頁、第455頁、第459頁、第463頁、第467頁、
      第471頁、第475頁、第479頁、第483頁、第487頁、第491
      頁、第495頁、第499頁、第503頁、第507頁、第511頁、
      第515頁、第519頁、第523頁、第527頁、第531頁、第535
      頁、第539頁、第543頁、第547頁、第551頁、第555頁、
      第559頁、第563頁、第567頁、第571頁）、汽車車籍查詢
      影本1紙（見本院卷第575頁）附卷可憑，是除原告主張部
      分外，其餘事實自堪認定。
（二）本件補繳通知單業於所載繳費期限前合法送達原告；另除
      如附表編號31、32、33號所示舉發違反道路交通管理事件
      通知單外，本件其餘舉發違反道路交通管理事件通知單均
      業於裁決前合法送達原告：
   1、應適用之法令：
    ⑴行政程序法第74條第1項、第2項：
      送達，不能依前二條規定為之者，得將文書寄存送達地之
      地方自治或警察機關，並作送達通知書兩份，一份黏貼於
      應受送達人住居所、事務所、營業所或其就業處所門首，
      另一份交由鄰居轉交或置於該送達處所信箱或其他適當位
      置，以為送達。前項情形，由郵政機關為送達者，得將文
      書寄存於送達地之郵政機關。
　　⑵違反道路交通管理事件統一裁罰基準及處理細則第5條：
      處理違反道路交通管理事件，有關文書送達之程序，依行
      政程序法之規定。
    ⑶公路法第24條第1項、第2項：
      公路主管機關興建之公路，有下列情形之一者，得向通行
      之汽車徵收通行費：一、貸款支應。二、以特種基金支應
      。三、在同一起訖地點間另闢新線，使通行車輛受益。四
      、屬於同一交通系統，與既成收費之公路並行。前項徵收
      通行費之作業程序、收費設施設置、收費方式、收費車種
      、費率、作業管理、停徵、減徵或免徵規定、欠費追繳、
      收取追繳作業費用及委託其他機關（構）辦理等事項之辦
      法，由交通部定之。
    ⑷公路通行費徵收管理辦法：
      ①第1條：
        本辦法依公路法第二十四條第二項規定訂定之。  
      ②採計次收費之公路，依汽車行經收費站或收費區時，按
        次徵收之。採計程收費之公路，依汽車每日通行之累計
        里程，按日結算徵收之。並得依汽車每日通行累計里程
        實施差別費率。徵收機關得依前條收費方式之作業成本
        差異，收取不同之通行費。
      ③第14條第1項、第2項、第4項：
　　　　汽車通行應徵收通行費之公路，未依第十條規定繳費者
        ，徵收機關或營運單位應書面通知汽車所有人或駕駛人
        限期補繳，並收取必要之追繳作業費用。前項應補繳通
        行費者，徵收機關或營運單位應記明車輛牌照、車型、
        通行時間、行駛方向等可資辨明之資料，以汽車所有人
        為被通知人書面通知補繳。但於補繳期限內，汽車所有
        人檢附相關證據或證明文件告知實際駕駛人時，應即另
        通知該駕駛人限期補繳。未依規定繳交通行費之汽車所
        有人或駕駛人，經書面通知限期補繳，逾期再不繳納者
        ，依道路交通管理處罰條例第二十七條規定舉發處罰之
        。
      ④第15條：
　　　　前條規定所稱之書面通知，應以雙掛號郵件為之；徵收
        機關或營運單位於雙掛號郵件通知前，先以平信通知限
        期補繳時，得不收取追繳作業費用。徵收機關或營運單
        位得依汽車所有人或駕駛人於一定期間內應行補繳之通
        行費，合併於同一書面通知補繳，並收取一筆作業費用
        。第一項之平信通知，徵收機關或營運單位於徵得汽車
        所有人或駕駛人同意後得以電子郵件代替。
　　⑸公路監理電腦系統車輛車籍及駕駛人駕籍增設住居所或就
      業處所地址作業注意事項第5點：
      公路監理機關受理車主、駕駛人申請增設住居所或就業處
      所地址後，應立即登載於公路監理電腦系統之車籍及駕籍
      檔中；各項便民服務之通知事項、公路法、道路交通管理
      處罰條例及強制汽車責任保險法等法令規定之行政文書寄
      達，皆以住居所或就業處所地址寄發。
    ⑹道路交通管理處罰條例： 
      ①第7條之2第1項第3款、第6款、第4項：
        汽車駕駛人之行為有下列情形之一，當場不能或不宜攔
        截製單舉發者，得逕行舉發：三、在道路收費停車處所
        停車，不依規定繳費。六、行經設有收費站、地磅之道
        路，不依規定停車繳費或過磅。第一項逕行舉發，應記
        明車輛牌照號碼、車型等可資辨明之資料，以汽車所有
        人為被通知人製單舉發。
      ②第27條第1項：
        汽車行駛於應繳費之公路或橋樑，汽車所有人或駕駛人
        未繳費者，應補繳通行費；主管機關應書面通知補繳，
        逾期再不繳納，處新臺幣三百元罰鍰。
      ③第85條第1項：
        本條例之處罰，受舉發違反道路交通管理事件之受處罰
        人，認為受舉發之違規行為應歸責他人者，應於舉發違
        反道路交通管理事件通知單應到案日期前，檢附相關證
        據及應歸責人相關證明文件，向處罰機關告知應歸責人
        ，處罰機關應即另行通知應歸責人到案依法處理。逾期
        未依規定辦理者，仍依本條例各該違反條款規定處罰。
　　⑺行政罰法第7條第1項：
　　　違反行政罰上義務之行為非出於故意或過失者，不予處罰
      。
    ⑻按「本細則依道路交通管理處罰條例第九十二條第四項規
      定訂定之。」、「處理違反道路交通管理事件之程序及統
      一裁罰基準，依本細則之規定辦理。前項統一裁罰基準，
      如附件違反道路交通管理事件統一裁罰基準表。」，違反
      道路交通管理事件統一裁罰基準及處理細則第1條、第2條
      第1項、第2項分別亦有明定，是違反道路交通管理事件統
      一裁罰基準及處理細則即係基於法律之授權所訂定，而該
      處理違反道路交通管理事件之統一裁罰基準（即「違反道
      路交通管理事件統一裁罰基準表」）已考量「違反事件」
      、「法條依據」、「法定罰鍰額度或其他處罰」、「違規
      車種類別或違規情節」、「期限內繳納或到案聽候裁決者
      」、「逾越應到案期限30日內，繳納罰鍰或到案聽候裁決
      者」、「逾越應到案期限30日以上60日以內，繳納罰鍰或
      到案聽候裁決者」、「逾越應到案期限60日以上，繳納罰
      鍰或逕行裁決處罰者」等因素，作為裁量之標準，並未違
      反授權之目的及裁量權之本質，是其不僅直接對外發生效
      力，且被告亦應受其拘束而適用之。
   2、查原告依公路監理電腦系統車輛車籍及駕駛人駕籍增設住
      居所或就業處所地址作業注意事項，於109年3月24日向交
      通部公路總局臺北區監理所申請增設住居所（新北市○○區
      ○○街00巷0號5樓），嗣於110年7月12日始向臺北市區監理
      所士林監理站申請變更為「臺北市○○區○○街00號1樓」，
      此有交通部公路總局臺北區監理所110年10月28日北監駕
      字第1100315407號函影本1 紙及所附之住居/就業地址歷
      史紀錄影本1 紙、公路監理業務住居所、就業處所地址申
      請書影本2紙（見本院卷第433頁至439頁〈單數頁〉）附卷
      可憑，是自109年3月24日起至110年7月12日止，依前揭公
      路監理電腦系統車輛車籍及駕駛人駕籍增設住居所或就業
      處所地址作業注意事項第5點之規定，關於原告所有之車
      輛或駕駛行為所生事項之行政文書寄送，自應以「新北市
      ○○區○○街00巷0號5樓」為應送達地址，合先敘明。
   3、次查原告所有之系爭車輛（車籍地為新北市○○區起），經
      駕駛而於如附表所示之時間，行駛如附表所示應徵收通行
      費之道路後未繳納通行費，嗣經交通部高速公路局以雙掛
      號郵寄「高速公路通行費催繳通知書」（送達日期如附表
      所示）至原告於109年3月24日向交通部公路總局臺北區監
      理所申請增設之住居所（新北市○○區○○街00巷0號5樓），
      因未獲會晤本人亦無受領文書之同居人、受雇人或應送達
      處所之接收郵件人員，已將該等文書寄存於永貞郵局，並
      作送達通知書2份，1份黏貼於應受送達人門首，另1份置
      於該送達處所信箱或其他適當位置，以為送達，此有交通
      部高速公路局電子收費業務送達證書影本10紙（見本院卷
      第295頁至第299頁）附卷足佐，惟原告仍未依期限繳納該
      等通行費，故如附表所示之舉發單位乃填製如附表編號1
      至編號30所示之舉發違反道路交通管理事件通知單對系爭
      車輛之車主（即原告）逕行舉發，並於如附表編號1至編
      號30所示之日期，以雙掛號郵寄至原告於109年3月24日向
      交通部公路總局臺北區監理所申請增設之住居所（新北市
      ○○區○○街00巷0號5樓），因未獲會晤本人亦無受領文書之
      同居人、受雇人或應送達處所之接收郵件人員，已將該等
      文書寄存於○○郵局，並作送達通知書2份，1份黏貼於應受
      送達人門首，另1份置於該送達處所信箱或其他適當位置
      ，以為送達，此亦有內政部警政署國道公路警察局送達證
      書影本9紙（見本院卷第227頁至第243頁〈單數頁〉）在卷
      可稽，則本件補繳通知單業於所載繳費期限前合法送達原
      告，另如附表編號1至30所示舉發違反道路交通管理事件
      通知單，道路交通管理事件通知單亦均業於裁決前合法送
      達原告，是不論原告實際是否取得如附表所示之「高速公
      路通行費催繳通知書」及如附表編號1至30所示之「舉發
      違反道路交通管理事件通知單」，並不影響該等文書合法
      送達原告之效力。又因原告未於舉發違反道路交通管理事
      件通知單所載應到案日期前依道路交通管理處罰條例第85
      條第1項之規定辦理歸責實際駕駛人事宜，是被告據之認
      原告有「汽車行駛於應繳費之公路經催繳不依規定繳費」
      之違規事實，乃以原處分一至原處分三十，分別裁處原告
      罰鍰300元，觀諸前開規定，依法洵屬有據。
   4、另依道路交通管理處罰條例及違反道路交通管理事件統一
      裁罰基準及處理細則等相關規定，足知「舉發」與「裁決
      」機關固各司其職，然「裁決」仍需以「舉發」為前提要
      件；查如附表編號31、32、33所示之舉發違反道路交通管
      理事件通知單，係於110年7月16日始郵寄至「新北市○○區
      ○○街00巷0號5樓」，因未獲會晤本人亦無受領文書之同居
      人、受雇人或應送達處所之接收郵件人員，乃將該等文書
      寄存於○○郵局，此有內政部警政署國道公路警察局送達證
      書影本1紙（見本院卷第245）附卷可憑，然因原告自110
      年7月12日起，即已向臺北市區監理所士林監理站申請變
      更住居所為「臺北市○○區○○街00號1樓」，業如前述，是
      該等舉發違反道路交通管理事件通知單仍郵寄至「新北市
      ○○區○○街00巷0號5樓」，自不生合法送達之效力，是該等
      舉發違反道路交通管理事件通知單雖已填製，但既未於裁
      決前合法送達受舉發人（即原告），仍難謂已完成舉發程
      序，是被告就之在舉發程序完成前即予以裁決，自非適法
      。
（三）本件判決基礎已經明確，兩造其餘的攻擊防禦方法及訴訟
      資料經本院斟酌後，核與判決結果不生影響，無一一論述
      之必要，另原處分三十一、三十二、三十三，經撤銷後，
　　　是否待舉發違反道路交通管理事件通知單通知合法送達原
      告後另行裁決，則應由被告本於職權為適法之處理，均一
      併說明。
（四）本件第一審裁判費為300元，所以確定第一審訴訟費用額
      為300元，由原告負擔11分之10，餘由被告負擔；被告應
      賠償給付原告27元。
六、結論：原處分三十一、三十二、三十三，均違法，原告訴請
    撤銷為有理由，應予准許；至於原處分一至原處分三十，均
    無違誤，原告訴請撤銷為無理由，應予駁回。
中    華    民    國   111    年    3     月    10    日
                  行政訴訟庭  法  官  陳鴻清
一、上為正本係照原本作成。
二、如不服本判決，應於判決送達後20日內，向本院提出上訴狀
    並表明上訴理由（原判決所違背之法令及其具體內容或依訴
    訟資料可認為原判決有違背法令的具體事實），其未載明上
    訴理由者，應於提出上訴後 20 日內向本院補提理由書（上
    訴狀及上訴理由書均須按他造人數附繕本，如未按期補提上
    訴理由書，則逕予駁回上訴），並應繳納上訴裁判費新臺幣
    750 元。
                              書記官  李玉秀
中　　華　　民　　國　　111 　年　　3 　　月　　10　　日

附表：
 ①通行時間 ②通行路段 ③繳費期限（催繳通知單送達日期） ④通行費 　 違規事實 舉發單位 ①舉發通知單字號 ②應到案日期（舉發違反道路交通管理事件通知單送達日期） ③移送被告入案日期 裁決書字號 處罰內容  備註 1 ①109年10月31日 ②國道一號大雅-台中（台灣大道）177.4K ③110年1月11日（109年12月23日） ④162元 汽車行駛於應繳費之公路經催繳不依規定繳費（通行日：00000000） 交通部高速公路局、國道公路警察局第三公路警察大隊泰安分隊協助舉發 ①內政部警政署國道公路警察局110年2月24日國道警交字第ZCT000000號 ②110年4月10日 　（110年3月11日） ③110年2月19日　 110年11月11日新北裁催字第48-ZCT000000號 罰鍰300 元 原處分一 2 ①109年11月1日 ②國道一號台北（重慶北、士林）-圓山（建國北路）23.3K ③110年1月25日 　（110年1月7日） ④162元 汽車行駛於應繳費之公路經催繳不依規定繳費（通行日：000000000） 交通部高速公路局、國道公路警察局第一公路警察大隊汐止分隊協助舉發 ①內政部警政署國道公路警察局110年3月10日國道警交字第ZAU000000號 ②110年4月24日 　（110年3月24日） ③110年3月4日 110年11月11日新北裁催字第48-ZAU000000號 罰鍰300 元 原處分二 3 ①109年1月11日 ②國道三甲萬芳（動物園、信義快）-台北端1.5K ③110年1月25日 　（110年1月7日） ④113元 汽車行駛於應繳費之公路經催繳不依規定繳費（通行日：00000000） 交通部高速公路局、國道公路警察局第九公路警察大隊木柵分隊協助舉發 ①內政部警政署國道公路警察局110年3月10日國道警交字第ZIR000000號 ②110年4月24日 　（110年3月24日） ③110年3月4日 110年11月11日新北裁催字第48-ZIR000000號 罰鍰300 元 原處分三 4 ①109年11月15日 ②國道一號內湖（南京東、成功路）-圓山（建國北路）18.2K ③110年1月25日 　（110年1月7日） ④23元 汽車行駛於應繳費之公路經催繳不依規定繳費（通行日：00000000） 交通部高速公路局、國道公路警察局第一公路警察大隊汐止分隊協助舉發 ①內政部警政署國道公路警察局110年3月10日國道警交字第ZAU000000號 ②110年4月24日 　（110年3月24日） ③110年3月4日 110年11月11日新北裁催字第48-ZAU000000號 罰鍰300 元 原處分四 5 ①109年11月16日 ②國道五號宜蘭（壯圍）-羅東43.9K ③110年2月17日（110年1月25日） ④39元 汽車行駛於應繳費之公路經催繳不依規定繳費（通行日：00000000） 交通部高速公路局、國道公路警察局第九公路警察大隊頭城分隊協助舉發 ①內政部警政署國道公路警察局110年3月17日國道警交字第ZIQ000000號 ②110年5月1日 　（110年3月31日） ③110年3月10日 110年11月11日新北裁催字第48-ZIQ000000號 罰鍰300 元 原處分五 6 ①109年11月17日 ②國道三甲萬芳（動物園、信義快）-台北端1.5K ③110年2月17日 　（110年1月25日） ④43元 汽車行駛於應繳費之公路經催繳不依規定繳費（通行日：00000000） 交通部高速公路局、國道公路警察局第九公路警察大隊木柵分隊協助舉發 ①內政部警政署國道公路警察局110年3月17日國道警交字第ZIR000000號 ②110年5月1日 　（110年3月31日） ③110年3月10日 110年11月11日新北裁催字第48-ZIR000000號 罰鍰300 元 原處分六 7 ①109年11月21日 ②國道一號台北（重慶北、士林）-圓山（建國北路）23.3K ③110年2月17日 　（110年1月25日） ④106元 汽車行駛於應繳費之公路經催繳不依規定繳費（通行日：00000000） 交通部高速公路局、國道公路警察局第一公路警察大隊汐止分隊協助舉發 ①內政部警政署國道公路警察局110年3月17日國道警交字第ZAU000000號 ②110年5月1日 　（110年3月31日） ③110年3月10日 110年11月11日新北裁催字第48-ZAU000000號 罰鍰300 元 原處分七 8 ①109年12月4日 ②國道三號中和（連接台64）-安坑（中央、安康路）33.8K ③110年2月25日 　（110年2月8日） ④85元 汽車行駛於應繳費之公路經催繳不依規定繳費（通行日：00000000） 交通部高速公路局、國道公路警察局第六公路警察大隊樹林分隊協助舉發 ①內政部警政署國道公路警察局110年4月1日國道警交字第ZFS000000號 ②110年5月16日 　（110年4月19日） ③110年3月29日 110年11月11日新北裁催字第48-ZFS000000號 罰鍰300 元 原處分八 9 ①109年12月5日 ②國道三號中和（連接台64）-安坑（中央、安康路）33.8K ③110年2月25日 　（110年2月8日） ④100元 汽車行駛於應繳費之公路經催繳不依規定繳費（通行日：00000000） 交通部高速公路局、國道公路警察局第六公路警察大隊樹林分隊協助舉發 ①內政部警政署國道公路警察局110年4月1日國道警交字第ZFS000000號 ②110年5月16日 　（110年4月19日） ③110年3月29日  110年11月11日新北裁催字第48-ZFS000000號 罰鍰300 元 原處分九 10 ①109年12月14日 ②國道一號台北（重慶北、士林）-圓山（建國北路）23.3K ③110年2月25日 　（110年2月8日） ④297元 汽車行駛於應繳費之公路經催繳不依規定繳費（通行日：00000000） 交通部高速公路局、國道公路警察局第一公路警察大隊汐止分隊協助舉發 ①內政部警政署國道公路警察局110年4月1日國道警交字第ZAU000000號 ②110年5月16日 　（110年4月19日） ③110年3月29日 110年11月11日新北裁催字第48-ZAU000000號 罰鍰300 元 原處分十 11 ①109年12月15日 ②國道一號大雅-台中（台灣大道）177.4K ③110年2月25日 　（110年2月8日） ④167元 汽車行駛於應繳費之公路經催繳不依規定繳費（通行日：00000000） 交通部高速公路局、國道公路警察局第三公路警察大隊泰安分隊協助舉發 ①內政部警政署國道公路警察局110年4月1日國道警交字第ZCT000000號 ②110年5月16日 　（110年4月19日） ③110年3月29日 110年11月11日新北裁催字第48-ZCT000000號 罰鍰300 元 原處分十一 12 ①109年12月16日 ②國道一號台北（重慶北、士林）-圓山（建國北路）23.3K ③110年3月10日 　（110年2月8日） ④162元 汽車行駛於應繳費之公路經催繳不依規定繳費（通行日：00000000） 交通部高速公路局、國道公路警察局第一公路警察大隊汐止分隊協助舉發 ①內政部警政署國道公路警察局110年4月19日國道警交字第ZAU000000號 ②110年6月3日 　（110年5月3日） ③110年4月13日 110年11月11日新北裁催字第48-ZAU000000號 罰鍰300 元 原處分十二 13 ①109年12月19日 ②國道一號台北（重慶北、士林）-圓山（建國北路）23.3K ③110年3月10日 　（110年2月8日）　 ④102元 汽車行駛於應繳費之公路經催繳不依規定繳費（通行日：00000000） 交通部高速公路局、國道公路警察局第一公路警察大隊汐止分隊協助舉發 ①內政部警政署國道公路警察局110年4月19日國道警交字第ZAU000000號 ②110年6月3日 　（110年5月3日） ③110年4月13日 110年11月11日新北裁催字第48-ZAU000000號 罰鍰300 元 原處分十三 14 ①109年12月30日 ②國道三號樹林-土城（連接台65）44.7K ③110年3月10日 　（110年3月2日）　　 ④51元 汽車行駛於應繳費之公路經催繳不依規定繳費（通行日：00000000） 交通部高速公路局、國道公路警察局第六公路警察大隊樹林分隊協助舉發 ①內政部警政署國道公路警察局110年4月19日國道警交字第ZFS000000號 ②110年6月3日 　（110年5月3日） ③110年4月13日 110年11月11日新北裁催字第48-ZFS000000號 罰鍰300 元 原處分十四 15 ①110年1月8日 ②國道一號平鎮系統（連接台66）-幼獅66.4K ③110年3月25日 　（110年3月10日）　 ④29元 汽車行駛於應繳費之公路經催繳不依規定繳費（通行日：00000000） 交通部高速公路局、國道公路警察局第一公路警察大隊五楊分隊協助舉發 ①內政部警政署國道公路警察局110年5月3日國道警交字第ZAV000000號 ②110年6月17日 　（110年5月18日） ③110年4月28日 110年11月11日新北裁催字第48-ZAV000000號 罰鍰300 元 原處分十五 16 ①110年1月9日 ②國道三號土城（連接台65）-中和（連接台64）39.4K ③110年3月25日 　（110年3月10日）　 ④106元 汽車行駛於應繳費之公路經催繳不依規定繳費（通行日：00000000） 交通部高速公路局、國道公路警察局第六公路警察大隊樹林分隊協助舉發 ①內政部警政署國道公路警察局110年5月3日國道警交字第ZFS000000號 ②110年6月17日 　（110年5月18日） ③110年4月28日 110年11月11日新北裁催字第48-ZFS000000號 罰鍰300 元 原處分十六 17 ①110年1月13日 ②國道三號土城（連接台65）-中和（連接台64）39.4K ③110年3月25日 　（110年3月10日）　 ④52元 汽車行駛於應繳費之公路經催繳不依規定繳費（通行日：00000000） 交通部高速公路局、國道公路警察局第六公路警察大隊樹林分隊協助舉發 ①內政部警政署國道公路警察局110年5月3日國道警交字第ZFS000000號 ②110年6月17日 　（110年5月18日） ③110年4月28日 110年11月11日新北裁催字第48-ZFS000000號 罰鍰300 元 原處分十七 18 ①110年1月16日 ②國道三號南港系統（連接國五）&南深路出口匝道-南港（連接環東大道）15K ③110年4月12日 　（110年3月10日）　 ④14元 汽車行駛於應繳費之公路經催繳不依規定繳費（通行日：00000000） 交通部高速公路局、國道公路警察局第九公路警察大隊木柵分隊協助舉發 ①內政部警政署國道公路警察局110年5月19日國道警交字第ZIR000000號 ②110年7月3日 　（110年6月2日） ③110年5月13日 110年11月11日新北裁催字第48-ZIR000000號 罰鍰300 元 原處分十八 19 ①110年1月20日 ②國道三甲萬芳（動物園、信義快）-台北端1.5K ③110年4月12日 　（110年3月10日）　 ④58元 汽車行駛於應繳費之公路經催繳不依規定繳費（通行日：00000000） 交通部高速公路局、國道公路警察局第九公路警察大隊木柵分隊協助舉發 ①內政部警政署國道公路警察局110年5月19日國道警交字第ZIR000000號 ②110年7月3日 　（110年6月2日） ③110年5月13日 110年11月11日新北裁催字第48-ZIR000000號 罰鍰300 元 原處分十九 20 ①110年1月24日 ②國道三號土城（連接台65）-中和（連接台64）39.4K ③110年4月12日 　（110年3月10日）　 ④85元 汽車行駛於應繳費之公路經催繳不依規定繳費（通行日：00000000） 交通部高速公路局、國道公路警察局第六公路警察大隊樹林分隊協助舉發 ①內政部警政署國道公路警察局110年5月19日國道警交字第ZFS000000號 ②110年7月3日 　（110年6月2日） ③110年5月13日 110年11月11日新北裁催字第48-ZFS000000號 罰鍰300 元 原處分二十 21 ①110年1月27日 ②國道三甲萬芳（動物園、信義快）-台北端1.5K ③110年4月12日 　（110年3月10日）　 ④110元 汽車行駛於應繳費之公路經催繳不依規定繳費（通行日：00000000） 交通部高速公路局、國道公路警察局第九公路警察大隊木柵分隊協助舉發 ①內政部警政署國道公路警察局110年5月19日國道警交字第ZIR000000號 ②110年7月3日 　（110年6月2日） ③110年5月13日 110年11月11日新北裁催字第48-ZIR000000號 罰鍰300 元 原處分二十一 22 ①110年1月30日 ②國道五號坪林行控專用道-頭城28.7K ③110年4月12日 　（110年3月10日）　 ④24元 汽車行駛於應繳費之公路經催繳不依規定繳費（通行日：00000000） 交通部高速公路局、國道公路警察局第九公路警察大隊頭城分隊協助舉發 ①內政部警政署國道公路警察局110年5月19日國道警交字第ZIQ000000號 ②110年7月3日 　（110年6月2日） ③110年5月13日 110年11月11日新北裁催字第48-ZIQ000000號 罰鍰300 元 原處分二十二 23 ①110年1月31日 ②國道三號南港系統（連接國五）&南深路出口匝道-南港（連接環東大道）15K ③110年4月12日 　（110年3月10日）　 ④14元 汽車行駛於應繳費之公路經催繳不依規定繳費（通行日：00000000） 交通部高速公路局、國道公路警察局第九公路警察大隊木柵分隊協助舉發 ①內政部警政署國道公路警察局110年5月19日國道警交字第ZIR000000號 ②110年7月3日 　（110年6月2日） ③110年5月13日 110年11月11日新北裁催字第48-ZIR000000號 罰鍰300 元 原處分二十三 24 ①110年2月1日 ②國道一號台北（重慶北、士林）-圓山（建國北路）23.3K ③110年4月26日 　（110年4月9日）　 ④26元 汽車行駛於應繳費之公路經催繳不依規定繳費（通行日：00000000） 交通部高速公路局、國道公路警察局第一公路警察大隊汐止分隊協助舉發 ①內政部警政署國道公路警察局110年6月2日國道警交字第ZAU000000號 ②110年7月17日 　（110年6月17日） ③110年5月31日 110年11月11日新北裁催字第48-ZAU000000號 罰鍰300 元 原處分二十四 25 ①110年2月11日 ②國道五號宜蘭（壯圍）-羅東43.9K ③110年4月26日 　（110年4月9日）　 ④50元 汽車行駛於應繳費之公路經催繳不依規定繳費（通行日：00000000） 交通部高速公路局、國道公路警察局第九公路警察大隊頭城分隊協助舉發 ①內政部警政署國道公路警察局110年6月2日國道警交字第ZIQ000000號 ②110年7月17日 　（110年6月17日） ③110年5月31日 110年11月11日新北裁催字第48-ZIQ0000000號 罰鍰300 元 原處分二十五 26 ①110年2月12日 ②國道一號圓山（建國北路）-內湖（南京東、成功路）21.3K ③110年4月26日 　（110年4月9日）　 ④56元 汽車行駛於應繳費之公路經催繳不依規定繳費（通行日：00000000） 交通部高速公路局、國道公路警察局第一公路警察大隊汐止分隊協助舉發 ①內政部警政署國道公路警察局110年6月2日國道警交字第ZAU000000號 ②110年7月17日 　（110年6月17日） ③110年5月31日 110年11月11日新北裁催字第48-ZAU000000號 罰鍰300 元 原處分二十六 27 ①110年2月14日 ②國道三號安坑（中央、安康路）-中和（連接台64）33.7K ③110年4月26日 　（110年4月9日）　 ④4元 汽車行駛於應繳費之公路經催繳不依規定繳費（通行日：00000000） 交通部高速公路局、國道公路警察局第六公路警察大隊樹林分隊協助舉發 ①內政部警政署國道公路警察局110年6月2日國道警交字第ZFS000000號 ②110年7月17日 　（110年6月17日） ③110年5月31日 110年11月11日新北裁催字第48-ZFS000000號 罰鍰300 元 原處分二十七 28 ①110年2月16日 ②國道一號高架下塔悠北上出口匝道-堤頂20K ③110年5月10日 　（110年4月23日）　 ④80元 汽車行駛於應繳費之公路經催繳不依規定繳費（通行日：00000000） 交通部高速公路局、國道公路警察局第一公路警察大隊汐止分隊協助舉發 ①內政部警政署國道公路警察局110年6月16日國道警交字第ZAW000000號 ②110年7月31日 　（110年6月30日） ③110年6月10日 110年11月11日新北裁催字第48-ZAW000000號 罰鍰300 元 原處分二十八 29 ①110年2月22日 ②國道三號安坑（中央、安康路）-中和（連接台64）33.7K ③110年5月10日 　（110年4月23日）　 ④79元 汽車行駛於應繳費之公路經催繳不依規定繳費（通行日：00000000） 交通部高速公路局、國道公路警察局第六公路警察大隊樹林分隊協助舉發 ①內政部警政署國道公路警察局110年6月16日國道警交字第ZFS000000號 ②110年7月31日 　（110年6月17日） ③110年6月10日 110年11月11日新北裁催字第48-ZFS000000號 罰鍰300 元 原處分二十九 30 ①110年2月27日 ②國道三甲木柵（連接國3）-萬芳（動物園、信義快）4.1K ③110年5月10日 　（110年4月23日）　 ④44元 汽車行駛於應繳費之公路經催繳不依規定繳費（通行日：00000000） 交通部高速公路局、國道公路警察局第九公路警察大隊木柵分隊協助舉發 ①內政部警政署國道公路警察局110年6月16日國道警交字第ZIR000000號 ②110年7月31日 　（110年6月17日） ③110年6月10日 110年11月11日新北裁催字第48-ZIR000000號 罰鍰300 元 原處分三十 31 ①110年3月1日 ②國道三甲台北端-萬芳（動物園、信義快）1.5K ③110年5月25日 　（110年5月1日）　 ④3元 汽車行駛於應繳費之公路經催繳不依規定繳費（通行日：00000000） 交通部高速公路局、國道公路警察局第九公路警察大隊木柵分隊協助舉發 ①內政部警政署國道公路警察局110年7月2日國道警交字第ZIR000000號 ②110年8月16日 　（未合法送達） ③110年6月28日 110年11月11日新北裁催字第48-ZIR000000號 罰鍰300 元 原處分三十一 321     ①110年3月8日 ②國道三號南港系統（連接國五）&南深路出口匝道-南港（連接環東大道）15K ③110年5月25日 　（110年5月1日）　 ④87元 汽車行駛於應繳費之公路經催繳不依規定繳費（通行日：00000000） 交通部高速公路局、國道公路警察局第九公路警察大隊木柵分隊協助舉發 ①內政部警政署國道公路警察局110年7月2日國道警交字第ZIR000000號 ②110年8月16日 　（未合法送達） ③110年6月28日 110年11月11日新北裁催字第48-ZIR000000號 罰鍰300 元 原處分三十二 33 ①110年3月11日 ②國道一號台北（重慶北、士林）-圓山（建國北路）23.3K ③110年5月25日 　（110年5月1日）　 ④68元 汽車行駛於應繳費之公路經催繳不依規定繳費（通行日：00000000） 交通部高速公路局、國道公路警察局第一公路警察大隊汐止分隊協助舉發 ①內政部警政署國道公路警察局110年7月2日國道警交字第ZAW0000000號 ②110年8月16日 　（未合法送達） ③110年6月28日 110年11月11日新北裁催字第48-ZAW000000號 罰鍰300 元 原處分三十三